ACORDAO-COMPLETO-2533967

ACÓRDÃO 3090/2022 ATA 17/2022 - PRIMEIRA CÂMARA

VISTOS, relatados e discutidos estes autos de representação formulada pela empresa Meta Comércio e Serviços Eireli, contra possíveis irregularidades na execução do Contrato 53/2021, celebrado entre a Prefeitura de Serraria/PB e a empresa Ebara Tecnologia Comércio e Serviços em Informática Ltda., cujo objeto é a contratação de serviços para implantação, treinamento e suporte de Prontuário Eletrônico, com fornecimento de equipamentos para três Unidades Básicas de Saúde; 
ACORDAM os Ministros do Tribunal de Contas da União, reunidos em sessão da Primeira Câmara, diante das razões expostas pelo relator, em: 
9.1. conhecer da representação, satisfeitos os requisitos de admissibilidade estabelecidos no artigo 113, § 1º, da Lei 8.666/1993, c/c o artigo 237, inciso VII e parágrafo único, do Regimento Interno/TCU, e no artigo 103, § 1º, da Resolução - TCU 259/2014;
9.2. dar ciência dos fatos noticiados nesta representação, bem como do acórdão, relatório e voto que o fundamentam ao Departamento Nacional de Auditoria do Sistema Único de Saúde (Denasus) , para adoção das providências internas de sua alçada, nos termos do artigo 17, inciso I, do Decreto 8.795/2019, e armazenamento em base de dados acessível ao Tribunal, com cópia para a Controladoria Geral da União, conforme artigo 106, § 4º, inciso II, da Resolução-TCU 259/2014, alterada pela Resolução-TCU 323/2020;
9.3. encaminhar cópia deste Acórdão, bem como do relatório e voto que o fundamentam à Prefeitura de Serraria/PB e à Secretaria Municipal de Saúde de Serraria/PB;
9.4. arquivar o processo.

REPRESENTAÇÃO. Representação referente ao contrato com número 532021 e códigoUasg 982219 (nº da Representação no sistema: 352/2021)

Primeira Câmara

Prefeitura de Serraria/PB.

3. Interessados/Responsáveis: não há.

13.1. Ministros presentes: Benjamin Zymler (na Presidência), Walton Alencar Rodrigues (Relator), Vital do Rêgo e Jorge Oliveira.

WALTON ALENCAR RODRIGUES

Trata-se representação formulada pela empresa Meta Comércio e Serviços Eireli, contra possíveis irregularidades na execução do Contrato 53/2021, firmado entre a Prefeitura de Serraria/PB e a empresa Ebara Tecnologia Comércio e Serviços em Informática Ltda., cujo objeto é a contratação de serviços para implantação, treinamento e suporte de Prontuário Eletrônico, com fornecimento de equipamentos para três Unidades Básicas de Saúde da referida municipalidade.
A representante alega, síntese, que a contratada não forneceu aplicativos para acompanhamento dos Índices do Previne Brasil e marcação de consultas, que deveriam ser disponibilizados em aplicativo para sistemas Android e iOS, em desacordo com o previsto na cláusula terceira do termo contratual (peça 7, p. 3) .
Promovida e reiterada diligência pela Secretaria de Controle Externo de Aquisições Logísticas, a Prefeitura de Serraria e a respectiva Secretaria Municipal de Saúde não apresentaram documento ou informação acerca das irregularidades veiculadas na inicial.
Não obstante verificar requisitos legais e regimentais de admissibilidade, a Unidade Técnica não vislumbrou risco, materialidade e relevância mesmo na hipótese de as irregularidades veiculadas na inicial terem sido materializadas. Por essa razão, propõe:
17.1. 	conhecer da representação, satisfeitos os requisitos de admissibilidade constantes no art. 113, § 1º, da Lei 8.666/1993, c/c o art. 237, inciso VII e parágrafo único, do Regimento Interno/TCU, e no art. 103, § 1º, da Resolução - TCU 259/2014;
17.2. 	considerar prejudicada a continuidade do exame da representação por este Tribunal, diante do baixo risco, da baixa relevância e da baixa materialidade de seu objeto;
17.3. 	comunicar os fatos ao Departamento Nacional de Auditoria do Sistema Único de Saúde (Denasus) para adoção das providências internas de sua alçada e armazenamento em base de dados acessível ao Tribunal, com cópia para a Controladoria Geral da União, sem prejuízo de encaminhar-lhes cópia da representação (peça 2) , desta instrução e da deliberação a ser proferida;
17.4	aplicar à Sra. Gleycianny Ribeiro da Silva, CPF XXX.709.724-XX, Secretária Municipal de Saúde de Serraria/PB, e ao Sr. Petrônio de Freitas Silva, CPF XXX.766.164-XX, Prefeito Municipal de Serraria/PB, a multa prevista no art. 58, inciso IV, da Lei 8.443/1992, fixando-lhes o prazo de quinze dias, a contar da notificação, para que comprove, perante o Tribunal (art. 214, inciso III, alínea "a", do Regimento Interno) , o recolhimento da multa aos cofres do Tesouro Nacional, atualizada monetariamente da data do acórdão até a do efetivo recolhimento, se for paga após o vencimento, na forma da legislação em vigor;
17.5.	com fulcro no art. 28, inciso II, da Lei 8.443/1992, autorizar, desde logo, a cobrança judicial das dívidas, caso não atendidas as notificações;
17.6.	autorizar, desde logo, o pagamento das dívidas em até 36 parcelas mensais e consecutivas, nos termos do art. 26 da Lei 8.443/1992 c/c o art. 217 do Regimento Interno, caso solicitado pelos responsáveis, fixando-se o vencimento da primeira parcela em quinze dias, a contar do recebimento da notificação, e o das demais a cada trinta dias, devendo incidir sobre cada parcela, os encargos legais devidos, na forma prevista na legislação em vigor; 
17.7.	alertar os responsáveis de que a falta de comprovação do recolhimento de qualquer parcela importará o vencimento antecipado do saldo devedor, nos termos do § 2º do art. 217 do Regimento Interno deste Tribunal;
17.8.  informar à Prefeitura Municipal de Serraria/PB e ao representante do acórdão que vier a ser proferido, destacando que o relatório e o voto que fundamentam a deliberação ora encaminhada podem ser acessados por meio do endereço eletrônico www.tcu.gov.br/acordaos;
É o relatório.

Diego Domiciano Vieira Costa Cabral (15574/OAB-PB), representando Meta Comercio e Servicos Eireli.

Não atuou.

REPRESENTAÇÃO. SISTEMA ÚNICO DE SAÚDE (SUS). CONTRATAÇÃO, PELA SECRETARIA MUNICIPAL DE SAÚDE, DE SERVIÇOS DE IMPLANTAÇÃO DE APLICATIVOS PARA ACOMPANHAMENTO DE ÍNDICES PREVINE BRASIL E DE PRONTUÁRIO ELETRÔNICO. DILIGÊNCIA. NÃO-ATENDIMENTO À MEDIDA SANEADORA. CONHECIMENTO. EXAME SUMÁRIO. BAIXO RISCO, MATERIALIDADE E RELEVÂNCIA DOS FATOS NOTICIADOS, MESMO NA HIPÓTESE DE CONSUMAÇÃO DA IRREGULARIDADE. CIÊNCIA AO DEPARTAMENTO DE AUDITORIA DO SUS PARA ADOÇÃO DAS MEDIDAS CABÍVEIS. ARQUIVAMENTO.

REPRESENTAÇÃO (REPR)

Secretaria de Controle Externo de Aquisições Logísticas (Selog).

Cuidam os autos de representação formulada pela empresa Meta Comércio e Serviços Eireli, contra possíveis irregularidades na execução do Contrato 53/2021, celebrado entre a Prefeitura de Serraria/PB e a empresa Ebara Tecnologia Comércio e Serviços em Informática Ltda., cujo objeto é a contratação de serviços para implantação, treinamento e suporte de Prontuário Eletrônico, com fornecimento de equipamentos para três Unidades Básicas de Saúde.
A representante aduz, em apertada síntese, que a contratada não forneceu aplicativos para acompanhamento dos Índices do Previne Brasil e marcação de consultas, compatíveis com os sistemas Android e IOS, em desacordo com o estabelecido na cláusula terceira do termo contratual.
Frustradas as medidas saneadoras realizadas pela Secretaria de Controle Externo de Aquisições Logísticas, sem apresentação de documentos ou informações pela Prefeitura de Serraria/PB e pela Secretaria Municipal de Saúde, acerca das possíveis irregularidades noticiadas na peça inaugural, a Unidade Técnica propõe: 
- conhecer da representação; considerar prejudicado o exame de mérito, diante do baixo risco, baixa relevância e baixa materialidade; comunicar os fatos ao Departamento Nacional de Auditoria do Sistema Único de Saúde (Denasus) para adoção das providências de sua alçada e armazenamento de dados, disponíveis ao TCU e ao controle interno; e aplicar sanção pecuniária individual a Petrônio de Freitas Silva, Prefeito de Serraria/PB, e a Gleycianny Ribeiro da Silva, Secretária Municipal de Saúde de Serraria/PB, em razão de descumprimento de diligência.
Feita essa apresentação, decido.
Conheço da representação, satisfeitos os requisitos de admissibilidade previstos nos artigos 113, § 1º, da Lei 8.666/1993, 237, inciso VII e parágrafo único, do Regimento Interno do TCU e 103, § 1º, da Resolução-TCU 259/2014.
Em cognição sumária, depreendo ser baixo o risco para a unidade jurisdicionada, além de diminuta materialidade e relevância dos fatos veiculados na inicial, que não justificam a atuação direta desta Corte de Contas, termos do artigo 106 da Resolução-TCU 259/2014. 
Mesmo que a irregularidade representada tenha sido consumada, a fração anual do valor contratado, estimada em R$ 35.940,00, é inferior ao limite mínimo de R$ 100 mil para instauração de tomada de contas especial, consoante dispõem os artigos 6º, inciso I, e artigo 17, inciso II, da Instrução Normativa-TCU  71, de 28 de novembro de 2012. 
Sendo dispensável a atuação deste Tribunal, o Ministério da Saúde e respectivo órgão de controle interno poderão adotar as ações fiscalizadoras cabíveis e, caso confirmadas as irregularidades, envidar as medidas corretivas.
Nesse sentido, dou ciência dos fatos ao Departamento Nacional de Auditoria do Sistema Único de Saúde (Denasus) , a quem incumbe fiscalizar a execução das ações e dos serviços de saúde no âmbito do SUS, nos termos do artigo 17, inciso I, do Decreto 8.795/2019, e armazenamento em base de dados acessível ao Tribunal, com cópia para o respectivo órgão de controle interno, conforme artigo 106, § 4º, inciso II, da Resolução-TCU 259/2014, alterada pela Resolução-TCU 323/2020.
Divergindo da unidade instrutora, deixo de aplicar aos responsáveis do Município de Serraria/PB, sem audiência prévia, multa individual por descumprimento de diligência do Tribunal, apesar de os agentes terem sido previamente alertados sobre essa possibilidade, tendo em vista a ausência de utilidade da medida sancionadora para o presente processo.
Ante o exposto, voto por que o Tribunal acolha a minuta de acórdão que ora submeto à apreciação do colegiado.
TCU, Sala das Sessões, em 31 de maio de 2022.
WALTON ALENCAR RODRIGUES 
Relator